【裁判字號】    95,易,65
【裁判日期】    950601
【裁判案由】    傷害
【裁判全文】
臺灣花蓮地方法院刑事判決                95年度易字第65號
公  訴  人  臺灣花蓮地方法院檢察署檢察官
被      告  丙○○
            乙○○
上列被告等因傷害案件，經檢察官提起公訴（95年度偵字第 536
號）暨移請併案審理（95年度偵字第2802號），本院判決如下：
    主  文
丙○○、乙○○共同傷害人之身體，各處有期徒刑參月，如易科
罰金，均以參佰元折算壹日。
    事  實
一、乙○○、丙○○兄弟於民國94年9 月25日23時40分許，在渠
    等花蓮縣新城鄉○○村○○街370巷7號住處，因聽聞友人稱
    渠等母親遭杜曉然毆打等情，旋共同前往花蓮縣新城鄉○○
    村○○街370巷38號杜曉然住處欲找杜曉然理論，嗣2人因尋
    訪未果，與杜曉然之父母甲○○及戊○○發生爭執後，2 人
    竟基於傷害之犯意聯絡，共同徒手毆打甲○○之頭部、身體
    多處，致甲○○倒地並受有頭部外傷併腦挫傷、頸部挫傷併
    神經障礙及多處肢體擦挫傷等傷害，戊○○見狀欲上前制止
    時，同時遭2 人徒手推打後，復遭丙○○騎乘腳踏車衝撞倒
    地，並因此受有右側頭皮血腫、頸部扭傷等傷害。
二、案經被害人甲○○、戊○○訴由花蓮縣警察局新城分局報請
    臺灣花蓮地方法院檢察署檢察官偵查起訴暨移請併案審理。
    理  由
壹、證據能力部分: 茲因被告2 人就公訴人引用之證人甲○○、
    戊○○2 人之警詢筆錄證據能力有所爭執，不同意於審判中
    作為證據，爰先予論述如下：按被告以外之人於審判外之言
    詞或書面陳述，除法律有規定者外，不得作為證據；被告以
    外之人於檢察事務官、司法警察官或司法警察調查中所為之
    陳述，與審判中不符時，其先前之陳述具有較可信之特別情
    況，且為證明犯罪事實存否所必要者，得為證據；刑事訴訟
    法第159條第1項、第159條之2分別定有明文。經查，證人甲○○、戊○○於警詢中所為關於被告2 人對渠等為傷害犯行
    之陳述，與其於審判中證述大致相符，是認證人甲○○、戊○○之警詢筆錄無證據能力。
貳、認定有罪部分：
一、訊據被告丙○○對於伊上開時、地傷害甲○○、戊○○之事
    實坦承不諱，僅辯稱：上開傷害犯行均係伊1 人所為，乙○○並無動手毆打甲○○、戊○○2 人云云；另被告乙○○固
    坦承伊有於上開時點至案發現場等情，惟矢口否認有傷害之
    犯行，辯稱：伊至現場時，甲○○、戊○○均已倒地，伊僅
    將丙○○拉離現場，並未動手毆打2人云云。但查：
（一）被告2 人於上開時、地，因尋訪杜曉然未果，而與甲○○
      發生爭執後，共同傷害甲○○、戊○○之事實，業據證人
      甲○○、戊○○於偵查、本院審理時均證述甚詳，且互核
      一致在卷，質諸證人甲○○於本院審理時具結證稱：被告
      2人敲伊家門，大聲喊伊兒子杜曉然名字，伊去應門，2人
      即衝進來，伊告訴2人杜曉然不在，被告2人不信，即出手
      毆打伊，伊確定被告2人均有出手，伊被2人打頭部、胸部
      等處，伊被打昏倒在地上，戊○○發現出來阻止，伊有看
      到戊○○被丙○○打，斯時家中還有伊孫子黃婉君在家等
      語，且經被告乙○○反詰問時，仍再次證稱乙○○確實有
      出手毆打伊等語；另證人戊○○於本院審理中具結證稱：
      伊在屋裡看電視，聽到聲音出去看，看到甲○○被乙○○
      、丙○○2人徒手毆打頭部，後來遭2人拉至屋外打，甲○○被打倒地後，伊過去叫渠2 人不要打，乙○○即推打伊
      ，丙○○即徒手毆打伊，並騎腳踏車衝撞伊倒地，伊倒地
      後頭部撞地面而受傷，斯時黃婉君有在家等語；均明確證
      稱被告乙○○係與丙○○於案發時係共同至杜家，且均有
      出手毆打或推打告訴人2 人，另在場證人黃婉君於偵查中
      亦證述：伊有目擊甲○○及戊○○遭被告2 人共同出手毆
      打等情，與渠等2 人所證述相符，此外，並有甲○○、戊○○2人驗傷單2份在卷可參，足證告訴人甲○○、戊○○
      2人所指訴之情節非虛，堪可採信。再參以被告2人係共同
      至案發現場，且其等係同時對甲○○、戊○○2 人為傷害
      行為等情，益徵被告2 人就上開傷害之犯行間，彼此互有
      犯意聯絡及行為之分擔甚明。
（二）至被告2 人雖均辯稱乙○○未共同出手傷害甲○○、戊○○2 人，但查，參以被告乙○○於警詢之初先供稱：因杜
      曉然有打伊媽媽，伊至杜家找其理論，當時甲○○、戊○○在屋內，伊告訴2人要找杜曉然，2人不讓伊上樓，又出
      言刺激伊，伊乃以腳踏車衝撞2人，伊係1人去，後來丙○○才到，再將伊拉開云云；復於偵查中供稱：伊沒有打告
      訴人2 人，伊係去杜家找丙○○，伊聽到聲音才趕過去，
      伊到時雙方已無拉扯云云，嗣於本院審理訊問時供稱：伊
      未出手，伊僅有拉丙○○，伊到場時丙○○和甲○○抱在
      一起，伊才將2 人拉開，並未見丙○○用腳踏車衝撞戊○○云云；觀以被告乙○○上開供詞，對於案發時其本人究
      係何時到場、有無傷害告訴人2 人等情，前後反覆不一，
      已難採信，另參酌被告丙○○於警詢供稱：因杜曉然毆打
      伊母親，伊至杜家找其理論，告訴人2 人在客廳，後來戊○○打伊一巴掌，之後乙○○即到，並與告訴人2 人在外
      說話，伊乃用腳踏車衝撞告訴人2 人，伊沒有看到乙○○
      毆打告訴人2 人，因為伊先離開云云，惟本院準備程序中
      供稱：我哥哥是我要回去時他才過來云云，復於本院審理
      訊問時供稱：伊與甲○○在屋外發生扭打，戊○○踢伊一
      腳，乙○○剛好到場，伊乃回戊○○一腳，伊回去時騎腳
      踏車，乙○○有拉伊，伊才衝撞倒戊○○，戊○○才跌倒
      云云，對於乙○○到場情節，說詞即前後反覆不一，且亦
      與被告乙○○上開所供互有出入，足徵其供述關於乙○○
      並無涉案等詞，顯有迴護被告乙○○之情形，委難採信，
      綜上，是本案被告乙○○及丙○○所辯，係事後卸責與維
      護之詞，自難採為對被告乙○○有利認定之依據。
（三）綜上，本案事證明確，被告2 人犯行堪以認定，應予依法
      論科。
二、核被告2 人所為，均係犯刑法第277條第1項之普通傷害罪。
    被告2 人就本件傷害行為有犯意聯絡及行為分擔，均為共同
    正犯。被告2人以1傷害行為，其當場接續傷害甲○○、戊○○，侵害2 人之身體法益，為法律概念上之1行為，其等以1
    行為傷害2 人，係想像競合犯之關係，應依刑法第55條規定
    ，從一罪處斷。公訴人認2人所為係2傷害行為，係屬連續犯
    關係，容有誤會，惟此部分業經蒞庭檢察官當庭補充更正之
    ，附此敘明。至檢察官函請本院併案審理之95年度偵字第28
    02號案件傷害案件部分，經查，該案被告2 人犯罪事實與上
    開檢察官起訴之犯罪事實相同，屬事實上同一案件，為起訴
    之效力所及，本院本應予審理，併予敘明。爰審酌被告2 人
    均係年輕力壯之男子，竟因一時衝突，未思及告訴人2 人均
    係年近7旬之老人，且手無寸鐵，而共同出手毆打告訴人2人
    ，惡性非輕，及渠等2 人犯後態度、參與本案傷害行為之手
    段、程度及告訴人2 人所受之傷勢非輕、渠等迄今尚未與告
    訴人2 人達成和解等一切情狀，分別量處如主文所示之刑，
    並均諭知易科罰金之折算標準。
據上論斷，應依刑事訴訟法第299條第1項前段，刑法第28條、第
277 條第1項、第55條、第41條第1項前段，罰金罰鍰提高標準條
例第1條前段、第2條，判決如主文。
本案經檢察官丁○○到庭執行職務。
中    華    民    國    95    年    6     月    1     日
                        臺灣花蓮地方法院刑事第三庭
                              審判長法  官  鄭培麗
                                    法  官  楊仲農
                                    法  官  張嘉芬
上列正本證明與原本無異。
如對本判決不服，應於送達後10日內，向本院提出上訴狀。（應
抄附繕本）
                                    書記官  陳雅君
中    華    民    國    95    年    6     月    2     日
附錄本判決論罪之法律條文：
中華民國刑法第277條第1項：
傷害人之身體或健康者，處三年以下有期徒刑、拘役或一千元以
下罰金。


司法院資訊處製作；財團法人民間司法改革基金會備份。
